【裁判字號】    90,自,352
【裁判日期】    901015
【裁判案由】    侵占
【裁判全文】
臺灣板橋地方法院刑事裁定                            九十年度自字第三五二號
    自  訴  人  乙○○
    被      告  甲○○
右列被告因侵占案件，經自訴人提起自訴，本院裁定如左：
    主      文
自訴駁回。
    理      由
一、自訴意旨略以：緣被告甲○○於民國九十年六月間以拍賣方式，標購得自訴人所
    有之不動產一宗（地號：臺北縣板橋市○○段六二之三，門牌號碼：臺北縣板橋
    市○○路○段八一巷八號二樓）。嗣被告甲○○於同年七月二十五日依臺北縣政
    府工務局北府工字第二七四六八六號之核准函，向臺北縣板橋地政事務所辦理「
    陽台」補登記。經自訴人查明此「陽台」部分於拍賣時未列於所有權部分，且其
    餘部分之拍賣已完全清償應負擔之費用及債務，故「陽台」部分自不得拍賣，「
    陽台」部分既未賣予被告甲○○，則被告甲○○僅能管理使用；惟被告甲○○竟
    意圖為己不法之利益，出售該不動產，因認被告甲○○涉犯刑法第三百三十五條
    （第一項）之侵占罪嫌云云。
二、按法院或受命法官於自訴案件第一次審判期日前，訊問自訴人、被告及蒐集或調
    查證據，訊問及調查結果，如認為案件有刑事訴訟法第二百五十二條至第二百五
    十四條之情形者，得以裁定駁回自訴，並準用第二百五十三條第二項至第四項之
    規定，刑事訴訟法第三百二十六條第三項定有明文。次按刑法第三百三十五條第
    一項之侵占罪，以意圖為自己或第三人不法之所有而侵占自己持有他人之物為其
    構成要件，此觀該法條規定自明。
三、訊據被告甲○○坦承經法院拍賣而購得上開不動產並聲請補辦「陽台」部分之登
    記等情，惟堅決否認有被訴之侵占罪嫌，辯稱：「陽台」部分亦屬其所購得等語
    。經查：本案「陽台」部分，依自訴人、被告所當庭陳述之位置、構造及建物登
    記謄本、照片以觀，並無獨立之經濟價值，而屬該要主要建物之「附屬部分」，
    則不論該「陽台」是否於拍賣公告中載明，均無礙於被告取得該主要建物（含「
    陽台」）之所有權，是被告基於所有權人之地位而管理、使用，甚至出賣該主要
    建物（含「陽台」），要均屬處分自己之所有物，自與侵占罪之構成要件不符。
    此外，本院復查無何積極之證據足資證明被告有自訴人所指之侵占犯行，揆諸前
    開說明，被告犯罪嫌疑自屬不足，本件自訴即有刑事訴訟法第二百五十二條第十
    款之情形，應予駁回。
據上論斷，應依刑事訴訟法第三百二十六條第三項、第二百五十二條第十款，裁定如
主文。
中      華      民      國       九十       年     十     月    十五    日
                                      臺灣板橋地方法院刑事第五庭
          法  官  陳  鴻  清
右正本證明與原本無異
如不服本裁定應於送達後五日內向本院提出抗告狀
                                          書記官  林  蔚  然
中      華      民      國       九十       年     十     月    十九    日


司法院資訊處製作；財團法人民間司法改革基金會備份。
